臺灣高等法院臺中分院刑事判決　　　 100年度上訴字第1246號
上　訴　人　臺灣臺中地方法院檢察署檢察官
被　　　告　林如牆
上列上訴人因被告偽造文書等案件，不服臺灣臺中地方法院99年
度訴字第3635號中華民國100年5月11日第一審判決（起訴案號：
臺灣臺中地方法院檢察署99年度偵緝字第408、1803、1804號）
，提起上訴，本院判決如下：
    主  文
上訴駁回。
    理  由
一、按依刑事訴訟法第350條、第361條、第362條、第367條規定
    ，不服地方法院之第一審判決而上訴者，須提出上訴書狀，
    並應敘述具體理由，為上訴必備之程式；其所提出之書狀未
    敘述上訴理由，或僅曾以言詞陳述上訴理由者，均應於上訴
    期間屆滿後二十日內補提理由書於第一審法院。第一審法院
    經形式審查，認逾期未補提上訴理由者，應定期間先命補正
    ；逾期未補正者，為上訴不合法律上之程式，應以裁定駁回
    。倘已提出上訴理由，但所提非屬具體理由者，則由第二審
    法院以上訴不合法律上之程式，判決駁回。而所謂具體理由
    ，必係依據卷內既有訴訟資料或提出新事證，指摘或表明第
    一審判決有何採證認事、用法或量刑等足以影響判決本旨之
    不當或違法，而構成應予撤銷之具體事由，始克當之(例如
    ：依憑證據法則具體指出所採證據何以不具證據能力，或依
    憑卷證資料，明確指出所為證據證明力之判斷如何違背經驗
    、論理法則)；倘僅泛言原判決認定事實錯誤、違背法令、
    量刑失之過重或輕縱，而未依上揭意旨指出具體事由，或形
    式上雖已指出具體事由，然該事由縱使屬實，亦不足以認為
    原判決有何不當或違法者(例如：對不具有調查必要性之證
    據，法院未依聲請調查亦未說明理由，或援用證據不當，但
    除去該證據仍應為同一事實之認定)，皆難謂係具體理由，
    俾與第二審上訴制度旨在請求第二審法院撤銷、變更第一審
    不當或違法之判決，以實現個案救濟之立法目的相契合，並
    節制濫行上訴(最高法院97年度臺上字第892號判決意旨可資
    參照)。又理由是否具體，則屬第二審法院審查之範圍，不
    在命補正之列，亦即上訴書狀已記載理由，並有具體之敘述
    時，其上訴既屬合法，第二審法院固應就其理由之是否可取
    ，為實體之審理及判斷；如認其上訴書狀雖記載理由，但並
    未具體敘述時，則無須再命補正，可逕認其上訴不合法，以
    判決駁回之(此有最高法院97年度臺上字第1281號判決意旨
    可參)。
二、本案檢察官不服原審判決，依告訴人之請求提起上訴，其上
    訴理由略謂：被告林如牆犯後雖坦承犯行，然其不思以正當
    途徑營利謀生，竟恣意詐取被害人張富強等人之財物，手段
    惡劣，應予嚴厲譴責，且總詐得金額逾新臺幣(下同)200萬
    元，犯罪所致具體損害甚大，且被告不僅自始即無屆期清償
    之意，迄今尚未與被害人達成和解，賠償被害人損失，態度
    不佳，應予嚴懲，原審未審酌及此，僅判處應執行有期徒刑
    2 年6月，量刑過輕，有違罪刑相當性原則，請求撤銷原判
    決，對被告另為適法之判決等語。
三、按量刑輕重係屬事實審法院得依職權自由裁量之事項，苟已
    斟酌刑法第57條各款所列情狀而未逾越法定刑度，不得遽指
    為違法(最高法院72年度台上字第6696號、75年度台上字第
    7033號判例要旨參照)；且在同一犯罪事實與情節，如別無
    其他加重或減輕之原因，下級審量定之刑，亦無過重或失輕
    之不當情形，則上級審法院對下級審法院之職權行使，原則
    上應予尊重(最高法院85年度台上字第2446號裁判意旨參照)
    。查本件原審判決就檢察官上訴意旨所指，於理由欄已詳予
    載明量刑之依據：「爰審酌被告為圖一己私利，竟不思以正
    常管道賺取財物，於犯罪事實貳、參、肆詐取被害人財物及
    利益分別為89萬元、905370元及519597元，造成被害人之危
    害非輕，惟念其犯後終能坦承犯行，表示悔意，態度尚佳，
    暨其生活狀況、品行、智識程度等一切情狀」(參原判決第
    8頁倒數第5行至第1行)，而就其向被害人張富強詐取89萬元
    部分量處有期徒刑1年，就向被害人王永頡詐得不法利益
    905370元及行使偽造被害人林裕原名義之銷貨單、背書支票
    部分量處有期徒刑1年2月，向被害人楊玉華詐取不法利益
    519597元部分量處有期徒刑10月，並定其應執行之刑為有期
    徒刑2年6月之刑。本院從形式上觀察，認原審法院已就刑法
    第57條揭示之各種量刑條件妥為斟酌，符合「罪當其罰」之
    原則，並無濫用量刑權限之違法或失當之處。檢察官之上訴
    意旨指摘原審判決量刑過輕，惟並未依據卷內訴訟資料，具
    體指摘原審判決認事用法有何違法或不當之情形，或構成應
    予撤銷之具體事由，揆諸上開最高法院判決意旨及依「程序
    優先於實體」之刑事訴訟法原則，其上訴自屬違背法律上之
    程式，爰不經言詞辯論，駁回其上訴。
據上論斷，應依刑事訴訟法第367條前段、第372條，判決如主文
。
中    華    民    國   100    年    8     月    11    日
            刑事第五庭  審判長法  官  趙  春  碧
                              法  官  卓  進  仕
                              法  官  林  宜  民
以上正本證明與原本無異。
如不服本判決應於收受送達後10日內向本院提出上訴書狀，其未
敘述上訴之理由者，並得於提起上訴後10日內向本院補提理由書
（均須按他造當事人之人數附繕本）「切勿逕送上級法院」。

                              書記官  吳  雅  菁
中    華    民    國   100    年    8     月    11    日